臺灣彰化地方法院民事判決　94年度訴字第55號
原　　　　告　弘明製革股份有限公司
　　　　　　　　　　　　　　號.
法定　代理人　乙○○
訴訟　代理人　林偉超律師
複　　代理人　甲○○
　　　　　　　丁○○
被　　　　告　聯隆紡織股份有限公司
　　　　　　　　　　　　　　號.
兼法定代理人　丙○○
上　　一　人
訴訟　代理人　朱浩萍律師
上列當事人間請求拆屋還地事件，本院於民國94年11月28日言詞
辯論終結，判決如下：
    主      文
被告聯隆紡織股份有限公司應將坐落彰化縣員林鎮○○○段壹零
肆地號內如附圖所示編號Ｂ部分面積伍零點柒零平方公尺土地上
之鐵皮建物、編號Ｃ部分面積捌壹點貳玖平方公尺土地上之磚造
鐵皮屋頂建物、編號Ｆ部分面積壹貳點柒捌平方公尺土地上之磚
造平房拆除，並將該部分土地連同編號Ｄ部分面積壹柒點玖零
平方公尺土地一併交還原告。
被告聯隆紡織股份有限公司、丙○○應連帶給付原告新臺幣壹拾
壹萬零捌佰零柒元，及自民國九十四年八月五日起至清償日止，
按週年利率百分之五計算之利息，並自民國九十四年八月五日起
至被告聯隆紡織股份有限公司返還前項土地之日止，按月連帶給
付原告新臺幣壹仟捌佰肆拾柒元。
原告其餘之訴駁回。
訴訟費用由被告聯隆紡織股份有限公司負擔百分之七五，被告聯
隆紡織股份有限公司、丙○○連帶負擔百分之五，餘由原告負擔
。
本判決第一項於原告以新臺幣伍拾陸萬伍仟元為被告聯隆紡織股
份有限公司供擔保後，得假執行。但被告聯隆紡織股份有限公司
如以新臺幣壹佰陸拾玖萬陸仟元為原告預供擔保，得免為假執行
。
本判決第二項於原告以新臺幣萬柒仟元為被告聯隆紡織股份有
限公司、丙○○供擔保後，得假執行。但被告聯隆紡織股份有限
公司、丙○○如以新臺幣壹拾壹萬零捌佰零柒元為原告預供擔保
，得免為假執行。
原告其餘假執行之聲請駁回。
    事實及理由
一、本件被告聯隆紡織股份有限公司（下稱被告聯隆公司）受合
    法通知，未於最後言詞辯論期日到場，核無民事訴訟法第38
    6條各款所列情形，爰按民事訴訟法第385條第1項前段規定
    ，依原告之聲請，由其一造辯論而為判決。
二、原告起訴主張：坐落彰化縣員林鎮○○○段104地號土地（
    下稱系爭土地）為原告所有。被告聯隆公司、丙○○未經原
    告同意，擅自在系爭土地上建有如附圖所示編號Ｂ部分面積
    50.70平方公尺之鐵皮建物、編號Ｃ部分面積81.29平方公尺
    之磚造鐵皮屋頂建物、編號Ｅ部分面積10.16平方公尺之鐵
    皮屋頂棚架、編號Ｆ部分面積12.78平方公尺之磚造平房（
    下稱系爭Ｂ、Ｃ、Ｅ、Ｆ部分建物），供被告丙○○擔任管
    理人之員林慈鳳宮使用，並占用如附圖所示編號Ｄ部分面積
    137.90平方公尺空地（下稱系爭Ｄ部分空地）裝卸貨物，共
    同無權占有原告所有系爭土地。爰基於所有權人物上請求權
    之法律關係，請求被告拆屋交地。又被告聯隆公司、丙○○
    無權占有系爭Ｂ、Ｃ、Ｄ、Ｅ、Ｆ部分土地，獲得相當於租
    金之利益，並致原告受有相當於租金之損害，以系爭土地毗
    鄰之同段26、46地號土地出租之月租金每平方公尺新臺幣（
    下同）28.16元作為計算標準，被告自民事準備書(一)狀送達
    被告之日回溯5年期間，合計獲得498,360元之利益，並自民
    事準備書(一)狀送達被告之翌日起至被告返還系爭Ｂ、Ｃ、Ｄ
    、Ｅ、Ｆ部分土地之日止，按月獲得8,306元之利益，原告
    亦受有同額相當於租金之損害。再者，被告丙○○為被告聯
    隆公司之法定代理人，依公司法第23條第2項規定，亦應與
    被告聯隆公司負連帶賠償之責任。爰基於侵權行為損害賠償
    請求權、不當得利返還請求權之法律關係，請求被告連帶負
    損害賠償責任或返還不當得利等語。並聲明：(一)被告應將系
    爭Ｂ、Ｃ、Ｅ、Ｆ部分建物拆除，並將該部分土地連同系爭
    Ｄ部分土地一併交還原告。(二)被告應連帶給付原告498,360
    元，及自民事準備書(一)狀送達被告之翌日起至清償日止，按
    週年利率百分之5計算之利息，並自民事準備書(一)狀送達被
    告之翌日起至返還系爭Ｂ、Ｃ、Ｄ、Ｅ、Ｆ部分土地之日止
    ，按月連帶給付原告8,306元。(三)願供擔保，聲請宣告假執
    行。
二、被告之陳述及聲明：
  (一)被告丙○○則以：系爭Ｃ、Ｄ、Ｆ部分建物，係被告聯隆公
    司向訴外人郭淵銘買受，並受領交付而取得，目前借給員林
    慈鳳宮使用，系爭Ｅ部分建物，則係員林慈鳳宮出資興建，
    均非被告丙○○所有，且員林慈鳳宮係由信徒捐助設立，被
    告丙○○亦未擔任員林慈鳳宮之住持或管理委員會委員，自
    無拆除系爭Ｃ、Ｄ、Ｅ、Ｆ部分建物之權能。又原告請求相
    當於租金之損害，係以系爭土地毗鄰之同段26、46地號土地
    之租金作為計算標準，然被告丙○○否認房屋租賃契約之真
    正，且該房屋租賃契約之租賃標的包括廠房與土地，自與單
    純使用土地之租金標準不同，原告請求以此計算相當於租金
    之損害，並無依據。另依土地法第97條第1項規定，城市地
    方房屋之租金，以不超過土地及其建築物申報總價額年息百
    分之10為限。上開規定屬強制規定，如當事人間約定之租金
    超過此項限制，其超過部分無請求權。況且，系爭土地位在
    員林鎮郊區，地處偏僻，其年租金應以申報地價年息百分之
    8計算，方屬相當等語，資為抗辯。並聲明：1.原告之訴及
    假執行之聲請均駁回。2.如受不利判決，願供擔保，聲請免
    為假執行。
  (二)被告聯隆公司未於最後言詞辯論期日到場，據其於其他言詞
    辯論期日所為陳述係以：系爭Ｂ、Ｃ、Ｆ部分建物，係被告
    聯隆公司向郭淵銘買受，並受領交付而取得，目前借給員林
    慈鳳宮使用，系爭Ｅ部分建物則係員林慈鳳宮出資興建等語
    ，資為抗辯。並聲明：1.原告之訴及假執行之聲請均駁回。
    2.如受不利判決，願供擔保，聲請免為假執行。
三、兩造不爭執之事實：
  　系爭土地為原告所有。
四、關於拆屋交地部分：
  　原告主張：被告聯隆公司、丙○○未經原告同意，擅自在系
    爭土地上建有系爭Ｂ、Ｃ、Ｅ、Ｆ部分建物，供被告丙○○
    擔任管理人之員林慈鳳宮使用，並占用系爭Ｄ部分空地裝卸
    貨物，共同無權占有原告所有系爭土地等語。被告丙○○辯
    稱：系爭Ｃ、Ｄ、Ｆ部分建物，係被告聯隆公司向郭淵銘買
    受，並受領交付而取得，目前借給員林慈鳳宮使用，系爭Ｅ
    部分建物，則係員林慈鳳宮出資興建，均非被告丙○○所有
    ，且員林慈鳳宮係由信徒捐助設立，被告丙○○亦未擔任員
    林慈鳳宮之住持或管理委員會委員，自無拆除系爭Ｃ、Ｄ、
    Ｅ、Ｆ部分建物之權能等語；被告聯隆公司則辯稱：系爭Ｂ
    、Ｃ、Ｆ部分建物，係被告聯隆公司向郭淵銘買受，目前借
    給員林慈鳳宮使用，並受領交付而取得，目前借給系爭Ｅ部
    分建物則係員林慈鳳宮出資興建等語。茲就兩造爭點分述如
    下：
  (一)系爭Ｂ、Ｃ、Ｅ、Ｆ部分建物是否為被告共同興建：
　  原告主張：系爭Ｂ、Ｃ、Ｅ、Ｆ部分建物，係被告聯隆公司
    、丙○○共同興建等語，既為被告所否認，且原告就此項有
    利於己之事實，復未能提出任何證據以實其說，則原告此部
    分主張，自難採信。
  (二)被告聯隆公司有無占有使用系爭土地：
  　按違章建築之讓與，雖因不能為移轉登記而不能為不動產所
    有權之讓與，但受讓人與讓與人間如無相反之約定，應認為
    讓與人已將該違章建築之事實上處分權讓與受讓人。房屋之
    拆除為一種事實上之處分行為，須有事實上之處分權者，始
    有拆除之權限。經查，系爭Ｂ、Ｃ、Ｆ部分建物，係由被告
    聯隆公司向郭淵銘買受，並受領交付而取得之事實，為被告
    聯隆公司所自認，復有彰化縣稅捐稽徵處員林分處民國94年
    11月9日彰稅員分二字第0940050000號函在卷為證，且系爭
    Ｂ、Ｃ、Ｆ部分建物均屬未經建物所有權第一次登記之違章
    建築，亦無證據證明被告聯隆公司與郭淵銘間曾為相反之約
    定，應認被告聯隆公司業已取得系爭Ｂ、Ｃ、Ｆ部分建物之
    事實上處分權，並具有拆除之權能。又被告聯隆公司之工廠
    坐落在系爭土地北側相鄰之同段106地號土地上，而工廠大
    門則設置在系爭Ｄ部分空地南側，將系爭Ｄ部分空地包圍在
    工廠廠區範圍內之事實，業經本院會同彰化縣員林地政事務
    所測量員現場勘測明確，並有現場照片在卷可考，堪認系爭
    Ｄ部分空地確由被告聯隆公司占有使用無訛。是以，被告聯
    隆公司具有事實上處分權之系爭Ｂ、Ｃ、Ｆ部分建物占有使
    用系爭土地，且被告聯隆公司另占有使用系爭Ｄ部分空地，
    應堪認定。至於原告另主張被告聯隆公司亦占有使用系爭Ｅ
    部分土地等語，為被告聯隆公司所否認，且原告復未能舉證
    以實其說，自難採信。
  (三)被告丙○○有無占有使用系爭土地：
    經查，系爭Ｂ、Ｃ、Ｆ部分建物，目前由被告聯隆公司借給
    員林慈鳳宮使用等情，此為兩造所不爭執，並有現場照片在
    卷可稽，而系爭Ｅ部分建物，係由員林慈鳳宮出資興建之事
    實，亦經被告丙○○自認明確。惟按寺廟財產及法物為寺廟
    所有，由住持管理之，監督寺廟條例第6條第1項定有明文。
    員林慈鳳宮係由信徒捐款建立，且設有管理委員會作為管理
    機關之事實，既經原告於94年8月15日具狀主張明確，並提
    出員林慈鳳宮管理委員會信函在卷為證，足認員林慈鳳宮非
    屬被告丙○○私人建立並管理之寺廟，依監督寺廟條例第3
    條之反面解釋，員林慈鳳宮應有監督寺廟條例之適用。系爭
    Ｅ部分建物既由員林慈鳳宮出資興建，自應由員林慈鳳宮原
    始取得該建物之所有權，並具有拆除之權能。又系爭Ｂ、Ｃ
    、Ｆ部分建物既由員林慈鳳宮占有使用，則僅員林慈鳳宮始
    有具有遷讓之權能。縱使被告丙○○確如原告所主張為員林
    慈鳳宮之管理人，亦不能據此認為被告丙○○有何占有使用
    系爭土地之情事。因此，原告主張：被告丙○○占有使用系
    爭Ｂ、Ｃ、Ｄ、Ｅ、Ｆ部分土地等語，不足採信。
  (四)按所有人對於無權占有或侵奪其所有物者，得請求返還之。
    對於妨害其所有權者，得請求除去之。民法第767條定有明
    文。又以無權占有為原因，請求返還所有物之訴，被告對原
    告就其物有所有權存在之事實無爭執，而僅以非無權占有為
    抗辯者，原告於被告無權占有之事實，無舉證責任。被告應
    就其取得占有係有正當權源之事實證明之。如不能證明，則
    應認原告之請求為有理由。經查，被告聯隆公司具有事實上
    處分權之系爭Ｂ、Ｃ、Ｆ部分建物占有使用系爭土地，且被
    告聯隆公司另占有使用系爭Ｄ部分土地，既如前述，而被告
    聯隆公司復未能舉證證明其有何占有使用系爭土地之正當權
    源，按諸前揭說明，原告請求被告聯隆公司將系爭Ｂ、Ｃ、
    Ｆ部分建物拆除，並將該部分土地連同系爭Ｄ部分土地一併
    交還原告，於法有據，應予准許。至於原告另請求被告聯隆
    公司應拆除系爭Ｅ部分建物，並將該部分土地交還原告，以
    及被告丙○○應拆除系爭Ｂ、Ｃ、Ｅ、Ｆ部分建物，並將該
    部分土地連同系爭Ｄ部分土地一併交還原告等語。惟被告聯
    隆公司既非系爭Ｅ部分建物之所有權人或事實上處分權人，
    且未占有使用系爭Ｅ部分土地，而被告丙○○亦非系爭Ｂ、
    Ｃ、Ｅ、Ｆ部分建物之所有權人或事實上處分權人，復未占
    有使用該部分土地與系爭Ｄ部分土地等情，既如前述，則原
    告此部分之請求，顯無理由，不應准許。
五、關於相當於租金之損害或利益：
  (一)侵權行為損害賠償請求權部分：
  1.按因故意或過失，不法侵害他人之權利者，負損害賠償責任
    ，民法第184條第1項前段定有明文。土地為他人無權占有者
    ，除有特別情事外，土地所有人所受之損害，依社會通常觀
    念，應為他人無權占有期間，所有人因不能使用收益土地所
    受相當於租金之損害。又公司負責人對於公司業務之執行，
    如有違反法令致他人受有損害時，對他人應與公司負連帶賠
    償之責，公司法第23條第2項亦有明文。而依同法第8條第1
    項規定，公司法所稱公司負責人，在無限公司、兩合公司為
    執行業務或代表公司之股東，在有限公司、股份有限公司為
    董事。經查，依卷附彰化縣稅捐稽徵處員林分處94年11月9
    日彰稅員分二字第0940050000號函旨，被告聯隆公司向郭淵
    銘買受系爭Ｂ、Ｃ、Ｆ部分建物後，係於67年9月7日辦理房
    屋稅籍資料變更，可見被告聯隆公司應於67年間即開始無權
    占有系爭Ｂ、Ｃ、Ｄ、Ｆ部分土地。又原告係於81年11月17
    日以判決共有物分割為登記原因，取得系爭土地所有權，亦
    有土地登記謄本在卷為憑，是原告主張：被告聯隆公司自民
    事準備書(一)狀送達被告之日回溯5年即89年8月5日起，無權
    占有系爭Ｂ、Ｃ、Ｄ、Ｆ部分土地，致原告因不能使用收益
    該部分土地，而受有相當於租金之損害等語，應為可採。再
    者，被告丙○○為被告聯隆公司之董事長，此為兩造所不爭
    執，被告丙○○既為被告聯隆公司之負責人，負責被告聯隆
    公司業務之執行，對於被告聯隆公司無權占有系爭Ｂ、Ｃ、
    Ｄ、Ｆ部分土地，致原告受有損害，依公司法第23條第2項
    規定，自應與公司負連帶賠償之責。至於原告另主張：被告
    聯隆公司、丙○○亦無權占有系爭Ｅ部分土地，致原告受有
    損害等語，然被告聯隆公司、丙○○並未占有使用系爭Ｅ部
    分土地之事實，既如前述，則原告此部分之主張，自乏依據
    ，不能採取。原告請求被告聯隆公司、丙○○就無權占有系
    爭Ｅ部分土地，致原告所受相當於租金之損害，負連帶賠償
    責任，亦無理由，不應准許。
  2.關於相當於租金之損害之計算標準，原告雖主張：應以與系
    爭土地毗鄰之同段26、46地號土地出租之月租金每平方公尺
    28.16元，作為標準計算等語，並提出房屋租賃契約影本為
    證。然上開房屋租賃契約第1條即載明，該租賃契約之租賃
    標的物除坐落彰化縣員林鎮○○段26、46地號之2筆土地外
    ，尚包括門牌號碼為彰化縣員林鎮大巷臨277號之廠房，
    是其租金數額自應包括土地與廠房之租金在內。本件原告僅
    有土地遭被告聯隆公司無權占有，而受有相當於租金之損害
    ，並未包括建物在內，則原告所受相當於租金之損害，當然
    與上開房屋租賃契約之租金計算標準有所不同，原告主張按
    上開房屋租賃契約之租金，作為計算標準，不足採取。惟按
    當事人已證明受有損害而不能證明其數額或證明顯有重大困
    難者，法院應審酌一切情況，依所得心證定其數額，民事訴
    訟法第222條第2項定有明文。又城市地方房屋之租金，以不
    超過土地及其建築物申報總價年息百分之10為限。上開規定
    於租用基地建築房屋準用之。土地法第97條第1項、第105條
    分別定有明文。經查，系爭土地89年7月、93年1月之申報地
    價均為每平方公尺784元，89年7月之公告現值為每平方公尺
    6,500元，90年7月、91年7月、92年1月、94年1月之公告現
    值為每平方公尺6,200元，93年1月之公告現值為每平方公尺
    6,000元，此有系爭土地歷年地價資料表在卷可稽，可見系
    爭土地之申報地價遠低於公告現值。另依本院現場勘驗之結
    果，系爭土地南側面臨彰化縣員林鎮大巷，雖位處彰化縣
    員林鎮郊區，然交通尚屬便利，亦有勘驗筆錄、現場照片在
    卷可考。本院參酌上開一切情況，認為原告所受相當於租金
    之損害，應以系爭土地之申報總價年息百分之10作為計算標
    準，較為相當。按諸上開標準計算，被告聯隆公司無權占有
    系爭Ｂ、Ｃ、Ｄ、Ｆ部分土地面積合計為282.67平方公尺（
    50.70＋81.29＋137.90＋12.78），以申報總價年息百分之1
    0計算，原告自民事準備書(一)狀送達被告之日回溯5年期間即
    89年8月5日起至94年8月4日止，所受相當於租金之損害應為
    110,807元（784元×282.67平方公尺×10%×5年；元以下四
    捨五入，下同），並自民事準備書(一)狀送達被告之翌日即94
    年8月5日起至被告聯隆公司返還系爭Ｂ、Ｃ、Ｄ、Ｆ部分土
    地之日止，按月受有1,847元（784元×282.67平方公尺×10
    %÷12月）之損害。因此，原告基於侵權行為損害賠償請求
    權之法律關係，自得請求被告連帶賠償原告110,807元，並
    自94年8月5日起至被告聯隆公司返還系爭Ｂ、Ｃ、Ｄ、Ｆ部
    分土地之日止，按月連帶賠償原告1,847元。
  (二)不當得利返還請求權部分：
  1.按無法律上之原因而受利益，致他人受損害者，應返還其利
    益。雖有法律上之原因，而其後已不存在者，亦同，民法第
    179條定有明文。依不當得利之法則請求返還不當得利，以
    無法律上之原因而受利益，致他人受有損害為其要件，故其
    得請求返還之範圍，應以對方所受之利益為度，非以請求人
    所受損害若干為準，無權占有他人土地，可能獲得相當於租
    金之利益為社會通常之觀念（最高法院61年臺上字第1695號
    判例要旨參照）。經查，被告聯隆公司係於67年間即開始無
    權占有系爭Ｂ、Ｃ、Ｄ、Ｆ部分土地，業如前述，是原告主
    張：被告聯隆公司自民事準備書(一)狀送達被告之日回溯5年
    即89年8月5日起，因無權占有系爭Ｂ、Ｃ、Ｄ、Ｆ部分土地
    ，而獲得相當於租金之利益等語，應為可採。惟被告聯隆公
    司並未占有使用系爭Ｅ部分土地，被告丙○○亦未占有使用
    系爭Ｂ、Ｃ、Ｄ、Ｅ、Ｆ部分土地，業如前述，其等就該部
    分土地，自無從獲得相當於租金之利益，是原告另請求被告
    聯隆公司返還因無權占有系爭Ｅ部分土地，被告丙○○返還
    因無權占有系爭Ｂ、Ｃ、Ｄ、Ｅ、Ｆ部分土地，可能獲得相
    當於租金之利益，並請求被告聯隆公司、丙○○負連帶返還
    責任，於法無據，自難採取。
  2.關於相當於租金之利益之計算標準，原告雖亦主張：應以與
    系爭土地毗鄰之同段26、46地號土地出租之月租金每平方公
    尺28.16元，作為標準計算等語，並提出房屋租賃契約影本
    為證，然該房屋租賃契約之租金包括廠房屋土地，其計算標
    準，與被告聯隆公司占有使用系爭Ｂ、Ｃ、Ｄ、Ｆ部分土地
    可能獲得相當之租金之利益，有所不同，而無可採，系爭土
    地之租金，應以系爭土地之申報總價年息百分之10作為計算
    標準，較為相當，均如前述。按諸上開標準計算，被告聯隆
    公司無權占有系爭Ｂ、Ｃ、Ｄ、Ｆ部分面積合計282.67平方
    公尺土地，自民事準備書(一)狀送達被告之日回溯5年期間即
    89 年8月5日起至94年8月4日止，所獲得相當於租金之利益
    應為110,807元，並自民事準備書(一)狀送達被告之翌日即94
    年8月5日起至被告聯隆公司返還系爭Ｂ、Ｃ、Ｄ、Ｆ部分土
    地之日止，按月獲得1,847元之利益。因此，原告基於不當
    得利返還請求權之法律關係，僅得請求被告聯隆公司返還原
    告110,807元，並自94年8月5日起至被告聯隆公司返還系爭
    Ｂ、Ｃ、Ｄ、Ｆ部分土地之日止，按月返還原告1,847元。
  (三)綜上所述，原告基於侵權行為損害賠償請求權、不當得利返
    還請求權之法律關係，僅得請求被告聯隆公司、丙○○連帶
    給付原告110,807元，並自94年8月5日起至被告聯隆公司返
    還系爭Ｂ、Ｃ、Ｄ、Ｆ部分土地之日止，按月連帶給付原告
    1,847元；逾此範圍之請求，於法均屬無據。
六、從而，原告基於所有權人物上請求權、侵權行為損害賠償請
    求權、不當得利返還請求權之法律關係，請求：(一)被告聯隆
    公司應將系爭Ｂ、Ｃ、Ｆ部分建物拆除，並將該部分土地連
    同系爭Ｄ部分土地一併交還原告；(二)被告聯隆公司、丙○○
    應連帶給付原告110,807元，及自民事準備書(一)狀繕送達被
    告之翌日即94年8月5日起至清償日止，按週年利率百分之5
    計算之利息，並自94年8月5日起至被告聯隆公司返還系爭Ｂ
    、Ｃ、Ｄ、Ｆ部分土地之日止，按月連帶給付原告1,847元
    ；均有理由，應予准許。逾此部分之請求，則無理由，不應
    准許。
七、按關於財產權之訴訟，原告釋明在判決確定前不為執行，恐
    受難於抵償或難於計算之損害者，法院應依其聲請，宣告假
    執行。原告陳明在執行前可供擔保而聲請宣告假執行者，雖
    無前項釋明，法院應定相當之擔保額，宣告供擔保後，得為
    假執行。法院得依聲請或依職權，宣告被告預供擔保，或將
    請求標的物提存而免為假執行。民事訴訟法第390條、第392
    條第2項分別定有明文。本件兩造均陳明願供擔保，聲請宣
    告假執行或免為假執行，關於原告勝訴部分，經核均無不合
    ，爰各酌定相當擔保金額，併准許之。至於原告敗訴部分，
    其假執行之聲請，即失所附麗，應予駁回。
八、本件事證已臻明確，兩造其餘攻擊防禦方法及舉證，經審酌
    與判決結果不生影響，爰不逐一論述，併此敘明。
九、訴訟費用負擔之依據：民事訴訟法第79條、第85條第1項但
    書、第2項。
中　　華　　民　　國　　94　　年　　12　　月　　12　　日
                  民事第二庭    法　官　鄭舜元
以上正本係照原本作成。
如對判決上訴，應於判決送達後20日內向本院提出上訴狀。
中　　華　　民　　國　　94　　年　　12　　月　　12　　日
                      　　　    書記官　顏督訓
